

Владислав Тихонов

Date of birth: 03/02/2004 **Gender:** Male **\(\scrip\$ Phone number:** (+7) 9295657613

Email address: tikh.onov@yandex.ru

ABOUT ME

Меня зовут Тихонов Владислав. Я студент 3 курса НИТУ МИСИС — информатика и вычислительная техника. Уже 3-ий год я развиваюсь в сфере продуктовой аналитики. Я изучаю Python уже 6 лет, начав еще в школе с участия в образовательном проекте Яндекс.Лицей, двухлетнем курсе по углубленному изучению основы промышленного программирования. Закончив его с отличием, в университете я начал изучать библиотеки для анализа данных: pandas, numpy, matplotlib, seaborn, а также SQL.

В данный момент за моими плечами стажировка младшим аналитиком в компании Консультант Плюс, множество курсов от VK Educaton, Тинькофф Образования, Нетологии и Stepik, где я глубоко изучил Python для анализа данных, SQL, BI инструмент Tableu, узнал про метрики, A/B тесты и технологии Big Data: Spark, Hadoop. Также в университете я хорошо изучил математическую статистику и теорию вероятности. Сейчас я прохожу курс Hard Аналитика от karpov.courses, где я обучаюсь внедрению системы дашбордов в подразделения, углубляю знания в Spark и буду изучать работу с ClickHouse, машинное обучение и продвинутые эксперименты.

Мои ценности - непрерывное развитие, трудолюбие и креативность. Работа в вашей компании — это большой шанс для меня проявить себя и попасть в активный целеустремленный коллектив, где я смогу стать частью большой команды и выполнять сложные интересные задачи.

WORK EXPERIENCE

Репетитор Python

Самозанятый [09/2022 – Current]

- обучение программированию на Python с нуля
- обучение алгоритмам и типам данных
- обучение Backend разработке
- объяснение работы с СУБД
- работа с библиотеками numpy, matplotlib

Младший аналитик

КонсультантПлюс [09/2023 – Current]

- 1) Аналитические исследования работы поисковой системы: выявление проблем, возникающих при работе с системой; описание рисков, связанных с выявленными проблеми; предложение решений проблем. Стек: Python(pandas, numpy, matplotlib)
- 2) Обучение моделей для анализа текста задача классификации: разбиение сплошного текста на предложения. Стек: Python(pandas, scikit-learn)
- 3) Написание корпоративного веб-приложения для автоматизации процесса формирования графика отпусков: функции бизнес-аналитика (общение с заказчиком, моделирование графиков бизнес-процессов) разработка структуры базы данных; написание SQL запросов; разработка Frontend части. Стек: SQL(PostgreSQL), JavaScript(React), Git, GitHub, Docker

EDUCATION AND TRAINING

Бакалавриат по направлению подготовки Информатика и вычислительная техника *НИТУ МИСИС* [2022 – Current]

Бакалавриат по направлению подготовки "Геофизика"

Московский государственный университет имени Ломоносова (МГУ имени Ломоносова) [2021 – 2022]

Выпускник образовательной программы "Основы промышленного программирования" *"Яндекс.Лицей"* [2018 – 2019]

Выпускник образовательной программы "Основы программирования на языке Python" *"Яндекс.Лицей"* [2017 – 2018]

Курс "Hard Аналитика"

karpov.courses [16/10/2023 - 14/04/2024]

Программа курса:

- 1. Продуктовый подход к созданию отчетности. Bl системы: внедрение и управление. Dashboard Canvas и Dashboard Map;
- 2. Работа с командой DWH и обработка больших данных. Аналитические хранилища. Освоение инструментов Spark, S3 и ClickHouse. Логическая архитектура, организация работы, варианты строительства, процессы вокруг данных;
- 3. Продвинутые эксперименты. Бизнес-предпослыки эксперимента: культура и процесс экспериментов в компании. Продвинутый дизайн экспериментов. Продвинутые методики анализа результатов экспериментов;
- 4. Машинное обучение для решения задач аналитики.

Курс "Аналитик данных"

Нетология [11/2022 - 06/2023]

Программа:

- SQL: JOINS, оконные и агрегатные функции, подзапросы;
- Python: Pandas, Numpy, Scipy, MatPlotLib, Seaborn;
- Математика: математическая статистика, теория вероятностей, проверка статистических гипотез;
- Аналитика: А/В тестирование, метрики, отчётность;
- Big Data: ML, MapReduce(Hadoop, Spark).

LANGUAGE SKILLS

Mother tongue(s): Русский

Other language(s):

English

LISTENING B2 READING B2 WRITING B2

SPOKEN PRODUCTION B2 SPOKEN INTERACTION B2

Levels: A1 and A2: Basic user; B1 and B2: Independent user; C1 and C2: Proficient user

DIGITAL SKILLS

Python

Pandas / Numpy / Scikit-Learn / Machine Learning / Python visualization libraries (Matplotlib & Seaborn) / PySpark Python

SQL

PostgreSQL / MSSQL / Oracle DB / ClickHouse

Big Data

Hadoop / Spark

ВΙ

Tableu Dahsboards

Other

Java / C# / JavaScript / Git / Docker